zh-CN: 家具 > 办公家具 > 办公隔断工作桌/办公位: 移动工作台推车; 办公舱和隔音舱; 阅览桌
cs: Nábytek > Kancelářský nábytek > Pracovní stanice a buňky: Pojízdné pracovní stanice; Kancelářské buňky a akustické budky; Studijní kóje
sv: Möbler > Kontorsmöbler > Arbetsstationer och kontorsbås: Mobila arbetsstationer; Kontorspoddar & ljudbås; Studiebås
ro-RO: Mobilier > Mobilier de birou > Stații de lucru și nișe: Cărucioare mobile pentru stație de lucru; Cabine de birou și boxe acustice; Boxe individuale de studiu
es: Mobiliario > Mobiliario de oficina > Cubículos y mesas de trabajo: Carritos de estación de trabajo móviles; Cápsulas de oficina y cabinas acústicas; Cubículos de estudio
fr: Meubles > Meubles de bureau > Postes de travail: Stations de travail mobiles; Cabines acoustiques et modules de bureau; Box d’étude
zh-TW: 家具 > 辦公室家具 > 工作站和辦公室隔間: 行動工作站推車; 辦公艙與隔音亭; 獨立自習桌
it: Arredamento > Mobili da ufficio > Postazioni da lavoro: Carrelli workstation mobili; Pod per ufficio e cabine insonorizzate; Postazioni studio
ko: 가구 > 사무용 가구 > 개인 작업 공간: 이동식 워크스테이션 카트; 오피스 팟 및 방음 부스; 스터디 캐럴
sl-SI: Pohištvo > Pisarniško pohištvo > Delovne postaje in kabine: Vozički za mobilne delovne postaje; Pisarniške kabine in akustične kabine; Študijske sobe
vi: Đồ gỗ > Nội thất văn phòng > Khu vực và trạm làm việc: Xe đẩy máy tính trạm; Buồng làm việc & bốt cách âm văn phòng; Bàn học cá nhân có vách ngăn
hu: Bútor > Irodai bútorok > Munkaállomások és fülkék: Mobil munkaállomás-kocsik; Irodai podok és akusztikus fülkék; Tanulófülkék
nl: Meubelen > Kantoormeubelen > Werkplekken en -cellen: Mobiele werkstationkarren; Kantoorunits en akoestische cabines; Studiecabines
nb: Møbler > Kontormøbler > Arbeidsstasjoner: Mobile arbeidsstasjoner; Kontorpods og akustikkbokser; Leseplasser
de: Möbel > Büromöbel > Arbeitsplätze im Großraumbüro: Mobile Workstation-Wagen; Bürokabinen & Akustikboxen; Lernkabinen
ja: 家具 > オフィス家具 > パーティション・間仕切り: モバイルワークステーションカート; オフィスポッド・防音ブース; 個別学習ブース・キャレル
th: เฟอร์นิเจอร์ > เฟอร์นิเจอร์สำนักงาน > เวิร์คสเตชันและโต๊ะทำงานแบบมีฉากกั้น: รถเข็นเวิร์กสเตชันแบบเคลื่อนที่; พ็อดและตู้เก็บเสียงออฟฟิศ; โต๊ะอ่านหนังสือแบบมีฉากกั้น
lt-LT: Baldai > Biuro baldai > Darbo stotys ir kabinos: Mobilūs darbo vietos vežimėliai; Biuro kapsulės ir akustinės kabinos; Individualios mokymosi darbo vietos
pl: Meble > Meble biurowe > Stanowiska pracy i boksy: Mobilne stanowiska pracy; Budki biurowe i akustyczne; Biurka kabinowe do nauki
el: Έπιπλα > Έπιπλα γραφείου > Θέσεις εργασίας & διαχωριστικά γραφείου: Κινητά γραφεία-τρόλεϊ; Θάλαμοι γραφείου και ακουστικές καμπίνες; Έδρανα μελέτης
ru: Мебель > Офисная мебель > Рабочие места и столы с перегородками: Передвижные рабочие станции; Офисные кабины и акустические будки; Кабинки для индивидуальных занятий
bg-BG: Мебели > Офис мебели > Работни станции и кабини: Мобилни работни станции на колела; Офис капсули и акустични кабини; Учебни кабини
fi: Huonekalut > Toimistokalusteet > Työasemat ja toimistokopit: Siirrettävät työpisteet; Vetäytymistilat ja puhelinkopit; Sermilliset työpisteet
tr: Mobilyalar > Ofis Mobilyaları > Çalışma Odaları ve Küçük Odalar: Mobil çalışma istasyonu arabaları; Ofis kabinleri ve akustik odalar; Çalışma kabinleri
hr-HR: Namještaj > Uredski namještaj > Radne postaje i uredski odjeljci: Kolica za mobilnu radnu stanicu; Uredske i akustične kabine; Odjeljci za učenje
pt-PT: Mobiliário > Mobiliário de escritório > Estações de trabalho e cubículos: Carrinhos móveis de estação de trabalho; Cápsulas de escritório e cabines acústicas; Cabines de estudo individual
sk-SK: Nábytok > Kancelársky nábytok > Pracovné stanice: Košík mobilnej pracovnej stanice; Kancelárske boxy a akustické kabíny; Študijné kútiky
da: Møbler > Kontormøbler > Arbejdssteder: Mobile arbejdsstationer; Kontorpods og akustikbokse; Studiekabiner
en: Furniture > Office Furniture > Workstations & Cubicles: Mobile Workstation Carts; Office Pods & Acoustic Booths; Study Carrels
pt-BR: Móveis > Móveis para escritório > Estações de trabalho e cubículos: Estações de trabalho móveis; Cabines acústicas e pods de escritório; Cabines de estudo individual